【裁判字號】    99,易,1356
【裁判日期】    990908
【裁判案由】    竊盜
【裁判全文】
臺灣高雄地方法院刑事判決              99年度易字第1356號
公  訴  人  臺灣高雄地方法院檢察署檢察官
被      告  乙○○
上列被告因竊盜案件，經檢察官提起公訴（99年度偵字第4325號
），本院判決如下：
    主  文
乙○○犯竊盜罪，累犯，處有期徒刑陸月，如易科罰金，以新臺
幣壹仟元折算壹日。
    事  實
一、乙○○前於民國97年間因竊盜及施用毒品等案件，經本院以
    97年度審簡字第1965號及97年度審訴字第2961號分別判處有
    期徒刑3 月及8 月確定，經裁定應執行有期徒刑10月，於98
    年8 月22日縮短刑期執行完畢。詎猶不知悔改，竟意圖為自
    己不法之所有，於98年12月20日下午2 時許，未得丙○○之
    同意，即進入丙○○位於高雄市○○區○○街57巷1 弄6 號
    之住處（侵入住宅部分經丙○○撤回告訴，另經檢察官為不
    起訴處分），並趁丙○○午睡未能注意之際，徒手竊取丙○○所有置放在其2 樓房間抽屜內之金戒子2 枚【價值約新臺
    幣（下同）5,000 元】及50元硬幣3 枚得手，適為午睡之丙○○驚醒發覺，高呼「抓賊」，乙○○旋即逃離現場。嗣經
    丙○○調閱監視錄影資料並報警處理，始循線查悉上情。
二、案經丙○○訴由高雄市政府警察局甲○分局移送臺灣高雄地
    方法院檢察署檢察官偵查起訴。
    理  由
壹、程序部分（證據能力之審查）：
    按被告以外之人於審判外之陳述，雖不符刑事訴訟法第159
    條之1 至第159 條之4 之規定，而經當事人於審判程序同意
    作為證據，法院審酌該言詞陳述或書面陳述作成時之情況，
    認為適當者，亦得為證據；當事人、代理人或辯護人於法院
    調查證據時，知有第159 第1 項不得為證據之情形，而未於
    言詞辯論終結前聲明異議者，視為有前項之同意，刑事訴訟
    法第159 條之5 定有明文。本件所援引之以下各項證據（詳
    後述），固有部分屬傳聞證據，然公訴人、被告於本院調查
    證據時，均知有前開第159 第1 項不得為證據之情形，被告
    表示同意作為證據使用（見本院審易卷第22頁，本院易字卷
    第27頁），且於言詞辯論終結前，均未聲明異議，本院審酌
    該等證據作成時之狀況，並無違法取證之情事，且無不宜作
    為證據之情形，依前開說明，爰認均有證據能力，合先敘明
    。
貳、實體部分：
一、訊據被告乙○○固然坦承其於上開時間未得告訴人丙○○同
    意，即進入告訴人上開住處2 樓房間等事實，然矢口否認有
    何竊盜犯行，辯稱：「伊是要找告訴人丙○○之子丁○○借
    錢，但伊並未先與丁○○聯絡就前往，到達該處後，當時大
    門有關，但未上鎖，於是伊就徒手將門打開進入屋內，伊在
    告訴人臥室是要確認睡在臥室內的人是否為丁○○，但並未
    翻動抽屜行竊財物，告訴人大喊抓賊時，伊因嚇到就逃跑」
    云云。經查：
  (一)上揭犯罪事實，業據被告乙○○於警詢及本院審理時均坦承
    ：伊於上開案發時間未得告訴人丙○○同意，即進入告訴人
    上開住處2 樓房間，並於告訴人大喊抓賊時，伊因嚇到就逃
    離現場等事實不諱（見偵卷第2 、3 頁，本院審易卷第21、
    22頁，本院易字卷第26頁反面、第29至31頁），且證人即告
    訴人丙○○於警詢及檢察事務官詢問時均指述：98年l2月20
    日下午2 時許，當時伊之住處樓下無人，且紗門未上鎖，被
    告乙○○徒手推開紗門進入伊之住處，竊走伊放置在2 樓房
    間桌上的金戒指2 只約1 錢多，價值5,000 元，及50元硬幣
    3 枚，共計5,150 元，伊當時在房間睡覺被驚醒，看見被告
    潛入伊的房內正要打開抽屜，伊便喊抓賊，家人紛紛出來，
    被告便從2 樓跑向1 樓逃逸等語綦詳（見偵卷第4 、5 、22
    、23頁），而證人即告訴人之子丁○○亦於警詢、檢察事務
    官詢問及本院審理時均證稱：案發時伊父親丙○○喊抓賊，
    伊就跑下來，伊下來時沒有看到人，但有聽到機車的聲音，
    去看監視器才發現被告走進來等語（見偵卷第6 、7 、23頁
    ，本院易字卷第27頁反面、第28頁），並有監視器翻拍照片
    6 張在卷可稽（見偵卷第8 、9 、11頁），應堪信為真實。
  (二)至被告乙○○雖以上開情詞置辯。惟：經本院質諸被告乙○○於警詢及本院審理時供稱：伊與丁○○有10幾年沒有見了
    ，所以不知道丁○○的電話，伊並未告知丁○○要去找他等
    語（見偵卷第3 頁，本院易字卷第26頁反面、第30頁），核
    與證人丁○○於檢察事務官詢問及本院審理時均證稱：被告
    乙○○是伊的國小同學，但畢業後已經10幾年沒有往來、聯
    絡，且被告事前也沒有跟伊聯絡說要來找伊等語相符（見偵
    卷第23頁，本院卷第28頁）；則由此可知，被告與證人丁○○雖係小學同學，然自小學畢業後，2 人已經10餘年未曾往
    來、聯絡，可見2 人並非平常密切往來之好友，則依一般常
    理判斷，若被告果真係要前往丁○○住處向丁○○借錢，縱
    然未事先與丁○○聯絡，亦應不會在未得丁○○或其家人之
    同意下，即任意進入丁○○之住處。惟被告在本案並未事先
    與丁○○聯絡，且在未得丁○○或其家人之同意下，不僅擅
    自進入丁○○之住處，尤有甚者，更進一步侵入告訴人丙○○之房間，其行止顯然有異，而悖於常理，足認被告上開所
    辯，要與常情不符，不足採信。此外，再參以如被告果真係
    前往丁○○住處向丁○○借錢，則於告訴人丙○○大喊抓賊
    時，被告應可向告訴人陳明來意，而解除雙方之誤會，然被
    告竟捨此不為，且在告訴人大喊抓賊時，隨即快速逃離現場
    ，而事後亦未曾向告訴人或丁○○解釋及說明來意，其行徑
    要與一般竊賊於事跡敗露時逃離現場之行為模式相符，益徵
    被告於案發當時確係前往告訴人住處行竊，至為灼然。從而
    ，被告上開所辯，則屬臨訟卸責之詞，不足採信。
  (三)從而，本案事證明確，被告犯行堪予認定，應依法論科。
二、核被告乙○○所為，係犯刑法第320 條第1 項之竊盜罪。被
    告前於97年間因竊盜及施用毒品等案件，業經本院以97年度
    審簡字第1965號及97年度審訴字第2961號分別判處有期徒刑
    3 月及8 月確定，並定應執行有期徒刑10月，於98年8 月22
    日縮短刑期執行完畢，有臺灣高等法院被告全國前案紀錄表
    1 紙附卷可稽，被告於受上開有期徒刑執行完畢後，5 年以
    內故意再犯本件有期徒刑以上之罪，為累犯，應依刑法第47
    條第1 項規定，加重其刑。爰審酌被告正值壯年，不思以正
    當手段獲取財物，竟為圖一己私欲，利用其認識告訴人丙○○之子丁○○之機會，未經許可，即任意侵入丙○○住處 2
    樓房間內，竊取丙○○所有之金戒子2 枚及50元硬幣3 枚，
    行為實屬不該，本應嚴懲以收刑罰教化之效，然考量被告所
    竊取之物僅價值約5,150 元，並非十分昂貴，且告訴人亦於
    檢察事務官詢問時表示願意原諒被告（見偵卷第23頁），而
    認檢察官具體求刑有期徒刑10月，尚嫌過重等一切情狀，酌
    情量處如主文所示之刑，並審酌被告之家庭經濟狀況勉持及
    目前無業（見偵卷第2 頁），諭知如易科罰金之折算標準，
    以示儆懲。
據上論斷，應依刑事訴訟法第299 條第1 項前段，刑法第320 條
第1 項、第41條第1 項前段、第47條第1 項，刑法施行法第1 條
之1，判決如主文。
本案經檢察官顏郁山到庭執行職務。
中    華    民    國    99    年    9     月    8     日
                            刑事第五庭法  官  陳盈吉
以上正本證明與原本無異。
如不服本判決，應於判決送達後10日內，向本院提出上訴狀。
中    華    民    國    99    年    9     月    8     日
                                      書記官  陳展榮
附錄本判決論罪科刑法條：
中華民國刑法第320條
（普通竊盜罪、竊佔罪）
意圖為自己或第三人不法之所有，而竊取他人之動產者，為竊盜
罪，處5  年以下有期徒刑、拘役或 5 百元以下罰金。
意圖為自己或第三人不法之利益，而竊佔他人之不動產者，依前
項之規定處斷。
前二項之未遂犯罰之

司法院資訊處製作；財團法人民間司法改革基金會備份。
